【裁判字號】    93,簡上,14
【裁判日期】    970721
【裁判案由】    確認界址
【裁判全文】
臺灣新竹地方法院民事裁定              93年度簡上字第14號
上  訴  人  己○○
            戊○○
            丁○○
            甲○○
            乙○○
                        一號三樓
            丙○○
前列六人共同
訴訟代理人  許永昌律師
被上訴人    新竹汽車客運股份有限公司
法定代理人  庚○○
上列當事人間確認界址事件，上訴人就本院民國97年4月3日簡易
訴訟程序第二審判決提上訴，本院裁定如下：
    主  文
上訴人上訴駁回。
第三審訴訟費用由上訴人負擔。
    理  由
一、按對於簡易訴訟程序之第二審裁判，其上訴利益逾第466條
    所定之額數者，當事人僅得以其適用法規顯有錯誤為理由，
    逕向最高法院提起上訴或抗告。前項上訴及抗告，除別有規
    定外，仍適用第3編第2章第3審程序、第4編抗告程序之規定
    。又按對於財產權訴訟之第二審判決，如因上訴所得受之利
    益，不逾新台幣一百萬元者，不得上訴。前項所定數額，司
    法院得因情勢需要，以命令減至新台幣五十萬元，或增至一
    百五十萬元，民事訴訟法第436條之2、第466條第1項、第3
    項定有明文。司法院於91年1月29日將民事訴訟法第466條第
    1項所定上訴第三審之利益額數，提高為新台幣一百五十萬
    元，並於同年2月8日起實施，有司法院（91）院台廳民一字
    第03075號函在卷可參。依據民事訴訟第481條規定，第三審
    程序除民事訴訟法第三編第二章別有規定外，第三編第一章
    之第二審程序準用之。故簡易訴訟程序對於
    不得上訴第三審之判決而上訴者，原審法院應準用第二審程
    序之民事訴訟法第442條第1項以裁定駁回之。
二、經查，本件訴訟於第一審起訴時，核定訴訟標的價額為十萬
    元，並適用簡易訴訟程序。簡易訴訟程序第一審判決後，本
    件上訴人因受敗訴之判決而向本院合議庭提起上訴，第一審
    原審法官以本件訴訟標的價額不能核定，改依據民事訴訟法
    第77條之12，以同法第466條所定不得上訴第三審之最高利
    益額數（150萬元）加十分之一，為本件訴訟標的之價額，
    而於93年1月15日以89年度竹簡字第67號裁定命本件上訴人
    補繳裁判費。惟上訴人不服該裁定，主張本件訴訟標的價額
    應為十萬元，應依據此價額徵收第二審裁判費用而提起抗告
    ，經本院簡易訴訟程序第二審合議庭審核，認本件確認界址
    事件於本件被上訴人第一審起訴時，有請求確定在其主張之
    界線內之土地屬於自己所有之意，涉及土地面積之爭執，含
    有確認不動產所有權之訴，故其訴訟標的價額，應以兩造有
    爭執之土地面積價額為準，即以本件被上訴人所有之坐落新
    竹市○○段○○段九之九地號土地之公告現值，每平方公尺
    五萬元乘以本件兩造爭執之土地面積二平方公尺計算之，故
    本院合議庭於93年9月15日以裁定廢棄上開裁定。本件訴訟
    標的價額確定為十萬元，上訴人就簡易訴訟程序第二審敗訴
    之判決提起上訴，其上訴之利益亦僅為十萬元。揆諸首揭法
    條規定，簡易訴訟程序事件，其上訴利益超過民事訴訟法第
    466條規定之額數，即一百五十萬元，始能就簡易訴訟程序
    之第二審判決向最高法院提起上訴，但本件之訴訟標的價額
    僅十萬元，上訴利益並未超過一百五十萬元，故本件之上訴
    與法未合，不能准許。
三、依據民事訴訟法第481條、第442條第1項，第95條、第78條
    ，裁定如主文
中    華    民    國    97    年    7    月  21      日
                  民事第一庭    審判長法  官  鄭政宗
                                      法  官  李珮瑜
                                      法  官  黃珮禎
以上正本係照原本做成。
本裁定不得抗告。
                                      書記官  江靜玲
中    華    民    國    97    年    7    月  21      日


司法院資訊處製作；財團法人民間司法改革基金會備份。
